# 新收入准则对房地产公司的影响

提问人：冰人 时间：2021-01-16 08:05:08
房地产公司的具体情况:一、原收入准 则 下公司房地 产项 目收入目收入确确 认时 点点 为 ：：1.项目主体竣工备案，取得竣工备案证；2.签订销售合同；3. 收取首期款项并已办理银行按揭手续或分期收取的款项超过50%以上。二、新收入准 则实 施后施后 2020 年 1 月 1 日，新准则实施后，根据新准则对“控制权”转移的判断，公司房地产收入确认时点：由主体竣工 备 案改案改 为“ 交付交付 ” ，，收入收入确确 认 的的 时 点延后了。三、 2019 年度已结转收入但是尚未交付的项目，涉及收入金额较大，利润影响较大。四、 问题 上年度，也就是 2019 年度已结转收入，但是尚未交付的项目，如何进行会计处理？五、目前有两种不同的意见意见 1 ：对于尚未交付的项目也视同已完成项目，无需调整，不再追溯调整期初数。意见 2 ：公司房地产收入确认，由主体竣工备案改为“交付”这点没有问题。但是，“以前年度已结转收入尚未交付的项目也视同已完成项目，不再追溯调整期初数”这点不符合准则规定。因此，针对以前年度已结转收入尚未交付的项目，应视为未完成合同，前期已经确认的收入、成本应当予以冲销，影响金额冲减 2020 年初留存收益。该部分未完成的合同，在 2020 年实际“交付时”重新确认收入。
请教一下，上述观点哪个是正确的？

回答人：chenyiwei
这涉及对“已完成合同”的具体理解和运用问题。实务中两种做法可能均有，个人更倾向于第二种做法。